臺灣高等法院臺中分院刑事裁定
110年度聲字第1370號
聲  請  人  臺灣高等檢察署臺中檢察分署檢察官
受  刑  人  林永平



上列聲請人因受刑人數罪併罰有二裁判以上，聲請定其應執行之
刑（聲請案號：110年度執聲字第699號），本院裁定如下：
    主  文
林永平因犯如附表所示各罪所處之刑，應執行有期徒刑拾貳年肆
月。
    理  由
一、聲請意旨略以：受刑人林永平（下稱受刑人）因違反毒品危
    害防制條例等數罪，先後經判決確定如附表，應依刑法第53
    條、第51條第5款規定，定其應執行之刑，因此依刑事訴訟
    法第477條第1項規定，聲請定其應執行刑等語。
二、裁判確定前犯數罪者，併合處罰之；數罪併罰有二裁判以上
    ，宣告多數有期徒刑者，於各刑中之最長期以上，各刑合併
    之刑期以下，定其應執行之刑期，但不得逾30年，刑法第50
    條第1項前段、第51條第5款、第53條分別定有明文。又法律
    上屬於自由裁量之事項，有其外部性界限及內部性界限，並
    非概無拘束，依據法律之具體規定，法院應在其範圍選擇為
    適當之裁判者，為外部性界限；而法院為裁判時，應考量法
    律之目的，及法律秩序之理念所在者，為內部性界限，法院
    為裁判時，二者均不得有所逾越（最高法院80年台非字第47
    3 號判決意旨可資參照）。而數罪併罰之定應執行之刑，係
    出於刑罰經濟與責罰相當之考量，並非予以犯罪行為人或受
    刑人不當之利益，為一種特別的量刑過程，相較於刑法第57
    條所定科刑時應審酌之事項係對一般犯罪行為之裁量，為定
    應執行刑之宣告，乃對犯罪行為人本身及所犯各罪之總檢視
    ，除應考量行為人所犯數罪反應出之人格特性，並應權衡審
    酌行為人之責任與整體刑法目的及相關刑事政策，在量刑權
    之法律拘束性原則下，依刑法第51條第5款之規定，採限制
    加重原則，以宣告各刑中之最長期為下限，各刑合併之刑期
    為上限，但最長不得逾30年，資為量刑自由裁量權之外部性
    界限，並應受法秩序理念規範之比例原則、平等原則、責罰
    相當原則、重複評價禁止原則等自由裁量權之內部抽象價值
    要求界限之支配，以使輕重得宜，罰當其責，俾符合法律授
    與裁量權之目的，以區別數罪併罰與單純數罪之不同，兼顧
    刑罰衡平原則（最高法院100年度台抗字第440號裁定意旨參
    照）。又執行刑之酌定，審酌各罪間之關係時，宜綜合考量
    數罪侵害法益之異同、對侵害法益之加重效應及時間、空間
    之密接程度，各罪間之獨立程度較高者，法院宜酌定較高之
    執行刑，但仍宜注意維持輕重罪間刑罰體系之平衡。行為人
    所犯數罪係侵害不可替代性或不可回復性之個人法益者，宜
    酌定較高之執行刑。民國107年8月7 日司法院院台廳刑一字
    第0000000000號函訂定並自即日生效之「刑事案件量刑及定
    執行刑參考要點」第24、25點規定可供參考。
三、本院判斷：本件受刑人所犯如附表所示之罪，所處如附表所
    示之刑（共12罪刑），均經分別確定在案；且其中附表編號
    2至7（共10罪刑）所示之罪，曾經本院108年度上訴字第236
    4號判決，定其應執行刑為有期徒刑11年6月，此有各該案件
    判決書及臺灣高等法院被告前案紀錄表等各1份附卷可證。
    從而，本院審核後認檢察官之聲請為正當，應予准許，因此
    就附表所示各罪，審酌受刑人所犯如附表所示各罪之犯罪態
    樣（除編號1、8分別為持有第二級毒品及施用第一級毒品外
    ，編號2至7均屬販賣第一、二級毒品之態樣）、時間間隔（
    均係在107年10月4日至108年3月12日間所犯）、侵害法益（
    除持有、吸食毒品外，其餘販賣毒品之犯行乃屬侵害社會法
    益，罪質多為重複）、各罪依其犯罪情節所量定之刑，本件
    如附表所示各罪於併合處罰時，責任非難重複之程度相對較
    高，依本裁定理由欄第2段之說明，自應酌定較低之應執行
    刑，始符合比例原則、責罰相當原則、重複評價禁止原則為
    內涵之內部性界限。本院綜合判斷上情，爰就原裁定附表所
    示各罪所處之刑，定其應執行刑如主文所示。
四、依刑事訴訟法第477條第1項，刑法第53條、第51條第5款，
    裁定如主文。 
中    華    民    國   110    年    5     月    27    日
            刑事第十庭  審判長法  官  陳  宏  卿
                              法  官  林  美  玲
                              法  官  楊  文  廣
以上正本證明與原本無異。
如不服本裁定，應於收受送達後五日內向本院提出抗告書狀（須
附繕本）。 
                              書記官  呂  安  茹
　　　　　　　　　　　　　　　
中　　華　　民　　國　　110 　年　　5 　　月　　27　　日
受刑人林永平定應執行刑案件一覽表
編           號          1         2         3 罪           名  毒品危害防制條例 毒品危害防制條例 毒品危害防制條例 宣    告     刑  有期徒刑1年2月  有期徒刑7年9月 有期徒刑3年7月 （2罪） 犯  罪  日  期  107年11月6日 107年10月4日 107年10月4日 108年1月18日 偵查機關 年度案號  彰化地檢108年度偵字第4231號 臺中地檢108年度偵字第8099號 臺中地檢108年度偵字第8099號 最  後   事實審 法    院 臺中高分院 臺中高分院 臺中高分院  案    號 108年度上訴字第2495號 108年度上訴字第2364號 108年度上訴字第2364號  判決日期 108年12月26日 109年1月15日 109年1月15日 確  定    判  決 法    院 臺中高分院 臺中高分院 臺中高分院  案    號 108年度上訴字第2495號 108年度上訴字第2364號 108年度上訴字第2364號  判    決 確定日期 109年1月31日 109年2月24日 109年2月24日 是否為得易科罰金之案件  否 否 否 備           註  臺中地檢109年度執助字第533號 臺中地檢109年度執字第5115號（編號2至7曾定應執行有期徒刑11年6月）  
編           號          4         5         6 罪           名  毒品危害防制條例 毒品危害防制條例 毒品危害防制條例 宣    告     刑  有期徒刑3年10月 有期徒刑7年10月 （2罪） 有期徒刑3年9月 （3罪） 犯  罪  日  期  107年10月19日 108年2月10日 108年3月10日 108年1月11日 108年1月25日 108年2月11日 偵查機關 年度案號  臺中地檢108年度偵字第8099號 臺中地檢108年度偵字第8099號 臺中地檢108年度偵字第8099號 最  後   事實審 法    院 臺中高分院 臺中高分院 臺中高分院  案    號 108年度上訴字第2364號 108年度上訴字第2364號 108年度上訴字第2364號  判決日期 109年1月15日 109年1月15日 109年1月15日 確  定    判  決 法    院 臺中高分院 臺中高分院 臺中高分院  案    號 108年度上訴字第2364號 108年度上訴字第2364號 108年度上訴字第2364號  判    決 確定日期 109年2月24日 109年2月24日 109年2月24日 是否為得易科罰金之案件  否 否 否 備           註  臺中地檢109年度執字第5115號（編號2至7曾定應執行有期徒刑11年6月）   
編           號          7         8 （以下空白） 罪           名  毒品危害防制條例 毒品危害防制條例  宣    告     刑  有期徒刑7年8月 有期徒刑7月  犯  罪  日  期  108年3月6日 108年3月12日  偵查機關 年度案號  臺中地檢108年度偵字第8099號 臺中地檢108年度毒偵字第2005號  最  後   事實審 法    院 臺中高分院 臺中地院   案    號 108年度上訴字第2364號 108年度訴字第1368號   判決日期 109年1月15日 108年6月28日  確  定    判  決 法    院 臺中高分院 最高法院   案    號 108年度上訴字第2364號 110年度台非字第117號   判    決 確定日期 109年2月24日 110年4月22日  是否為得易科罰金之案件  否 否  備           註  臺中地檢109年度執字第5115號（編號2至7曾定應執行有期徒刑11年6月） 臺中地檢110年度執更字第1835號